【裁判字號】    95,訴,782
【裁判日期】    950620
【裁判案由】    毒品危害防制條例
【裁判全文】
臺灣桃園地方法院刑事判決               95年度訴字第782號
公  訴  人  臺灣桃園地方法院檢察署檢察官
被      告  甲○○
上列被告因違反毒品危害防制條例案件，經檢察官提起公訴（95
年度毒偵字第127 號），本院裁定進行簡式審判程序，判決如下
：
    主  文
甲○○連續施用第一級毒品，累犯，處有期徒刑拾月，扣案之內
含第一級毒品海洛因殘渣之包裝袋壹個沒收銷燬之；注射針筒壹
支沒收。又施用第二級毒品，累犯，處有期徒刑伍月。應執行有
期徒刑壹年貳月，扣案之內含第一級毒品海洛因殘渣之包裝袋壹
個沒收銷燬之；注射針筒壹支沒收。
    事  實
一、甲○○前於民國90年間，因妨害自由案件，經本院判處有期
    徒刑4 月，如易科罰金，以300 元折算1 日，後經撤回上訴
    確定；復於90年間，因違反毒品危害防制條例案件，經本院
    分別就施用第一級毒品罪部分，判處有期徒刑7 月；就施用
    第二級毒品罪部分，判處有期徒刑5 月確定，上開各罪經本
    院以92年度聲字第2260號裁定應執行有期徒刑1 年2 月確定
    ，並於93年8 月20日經縮刑期滿執行完畢。其又曾因施用毒
    品案件，經本院於90年8 月31日，以90年度毒聲字第3658號
    裁定送觀察勒戒後，認有繼續施用毒品之傾向，再經臺灣桃
    園地方法院檢察署檢察官聲請本院於91年1 月31日，以91年
    度毒聲字第305 號裁定送強制戒治，嗣於91年7 月4 日，經
    本院以91年毒聲字第1952號裁定停止戒治並付保護管束，惟
    其後經臺灣桃園地方法院檢察署檢察官聲請本院於91年9 月
    16日，以91年度毒聲字第2666號裁定撤銷停止戒治，而於92
    年8 月23日經戒治期滿，於92年8 月24日執行完畢出所。詎
    甲○○猶不知惕勵，竟基於施用第一級毒品之概括犯意，自
    94年12月5 日起至94年12月17日下午3 時止，連續在桃園縣
    大園鄉○○路○○路旁、台北縣板橋市某處工地等處，以使
    用其所有注射針筒注射之方式，施用第一級毒品海洛因多次
    。另基於施用第二級毒品之犯意，於94年12月13日晚上某時
    ，在台北縣板橋市某處工地，以將第二級毒品安非他命置入
    其所有之吸食器（未扣案）後，再點火燃燒，吸食煙霧之方
    式，施用第二級毒品安非他命1 次。嗣於94年12月17日17時
    27分許，為警在桃園縣大園鄉溪海村1 鄰1 號旁查獲，並扣
    得其所有之內含第一級毒品海洛因殘渣之包裝袋1 個；其所
    有供施用第一級毒品之注射針筒1 支。
二、案經桃園縣政府警察局龜山分局報請臺灣桃園地方法院檢察
    署檢察官偵查起訴。
    理  由
一、本件經檢察官提起公訴，被告甲○○於準備程序中就被訴事
    實為有罪之陳述，經受命法官告知簡式審判程序之旨，並聽
    取公訴人及被告之意見後，由合議庭裁定進行簡式審判程序
    ，合先敘明。
二、訊據被告甲○○對其於上揭時、地，連續施用第一級毒品海
    洛因多次，及於94年12月13日晚上某時，施用第二級毒品安
    非他命1 次之事實均坦承不諱，又經將被告於94年12月17日
    為警查獲後，所採集之尿液送驗結果，亦呈嗎啡及安非他命
    陽性反應，有台灣尖端先進生技醫藥股份有限公司於94年12
    月30日出具之濫用藥物檢驗報告1 紙附卷可稽（附於偵查卷
    第78頁），此外，復有被告所有之內含第一級毒品海洛因殘
    渣之包裝袋1 個，及其所有供施用第一級毒品之注射針筒1
    支扣案為憑。再扣案之殘渣袋1 個送請憲兵司令部刑事鑑識
    中心鑑定，鑑驗結果認殘渣袋中有鴉片（海洛因）成份，有
    該中心95年5 月8 日（95）安鑑字第00750 鑑驗通知書1 紙
    附卷資佐（附於本院卷）。是認被告上開任意性自白，應與
    事實相符，堪以採信。本件事證明確，被告上揭犯行足可認
    定，應依法論科。
三、核被告甲○○所為，係犯毒品危害防制條例第10條第1 項之
    施用第一級毒品罪，及同條例第10條第2 項之施用第二級毒
    品罪。被告非法持有第一級毒品海洛因及第二級毒品安非他
    命，進而施用，其持有之低度行為均應被施用之高度行為所
    吸收，不另論其非法持有第一級、第二級毒品之罪。又被告
    先後多次施用第一級毒品海洛因之犯行，時間緊接，犯罪構
    成要件相同，顯係基於概括犯意為之，為連續犯，應依刑法
    第56條之規定以一罪論，並加重其刑。另公訴意旨雖僅就被
    告於94年12月17日15時許，所為施用第一級毒品之犯行部分
    提起公訴，惟被告所為上開其餘各次施用第一級毒品犯行，
    與經起訴部分具有連續犯之裁判上一罪關係，依法本院自得
    併予審究。再被告所犯上開2 罪間，犯意各別，罪名不同，
    應分論併罰。查被告前有如事實欄所載之犯罪科刑執行情形
    ，有刑案資料查註紀錄表、臺灣高等法院被告前案紀錄表各
    1 份在卷可參，被告於前案執行完畢後5 年內再犯本件有期
    徒刑以上之施用第一級毒品、施用第二級毒品罪，均為累犯
    ，各應依法遞加重、加重其刑。次查，被告曾因施用毒品案
    件，經本院於90年8 月31日，以90年度毒聲字第3658號裁定
    送觀察勒戒後，認有繼續施用毒品之傾向，再經臺灣桃園地
    方法院檢察署檢察官聲請本院於91年1 月31日，以91年度毒
    聲字第305 號裁定送強制戒治，嗣於91年7 月4 日，經本院
    以91年毒聲字第1952號裁定停止戒治並付保護管束，惟其後
    經臺灣桃園地方法院檢察署檢察官聲請本院於91年9 月16日
    ，以91年度毒聲字第2666號裁定撤銷停止戒治，而於92年8
    月23日經戒治期滿，於92年8 月24日執行完畢出所，有上開
    被告前案紀錄表及刑案資料查註紀錄表附卷為憑，其於前次
    強制戒治執行完畢釋放後，5 年內再犯毒品危害防制條例第
    10條第1 項、第2 項之罪，是依同條例第23條第2 項之規定
    ，應予依法追訴。爰審酌被告前經觀察勒戒、強制戒治期滿
    ，仍不知悔改、警惕，猶繼續施用毒品，所為非是，本不宜
    寬貸，及其素行；施用之期間、次數，惟此乃自戕行為、被
    告犯後已坦承悔悟等一切情狀，分別量處如主文所示之刑，
    並依法定其應執行之刑。
四、末查，前述扣案之內含第一級毒品海洛因殘渣之包裝袋1 個
    ，因所含之毒品量微無法析離，應視為毒品，應依毒品危害
    防制條例第18條第1 項前段規定，不問屬於犯人與否，宣告
    沒收並銷燬之；上開扣案之注射針筒1 支，係被告所有，供
    其施用第一級毒品所用之物，業據其供承在卷，應依刑法第
    38條第1 項第2 款規定宣告沒收之。至被告所有供其犯本件
    施用第二級毒品罪所用之吸食器，並未扣案，且該吸食器前
    為被告丟棄而滅失一情，業經被告於本院審理中供述明確在
    卷，是已無沒收之必要，爰不宣告沒收之，併此敘明。
據上論斷，應依刑事訴訟法第273 條之1 第1 項、第299 條第1
項前段，毒品危害防制條例第10條第1 項、第2 項、第18條第1
項前段，刑法第11條、第56條、第47條、第38條第1 項第2 款、
第51條第5 款，判決如主文。
本案經檢察官張啟聰到庭執行職務。
中    華    民    國    95    年    6     月    20    日
                          刑事第十二庭法  官   王美玲
以上正本證明與原本無異。
如不服本判決，應於判決送達後10日內向本院提出上訴狀 (應附
繕本)， 上訴於臺灣高等法院。
                                      書記官   吳玉蘭
中    華    民    國    95    年    6     月    20    日
附錄本案論罪科刑法條：
毒品危害防制條例第10條第1 項
施用第一級毒品者，處六月以上五年以下有期徒刑。
毒品危害防制條例第10條第2 項
施用第二級毒品者，處三年以下有期徒刑。


司法院資訊處製作；財團法人民間司法改革基金會備份。
